【裁判字號】    97,上易,653
【裁判日期】    971016
【裁判案由】    賭博
【裁判全文】
臺灣高等法院高雄分院刑事判決         97年度上易字第653號
上  訴  人
即  被  告  己○○
選任辯護人  陳正達律師
            許惠珠律師
            洪世崇律師
上列上訴人因賭博案件，不服臺灣高雄地方法院97年度審易字第
131 號中華民國97年3 月25日第一審判決（起訴案號：臺灣97年
度偵字第990 號），提起上訴，本院判決如下：
     主  文
上訴駁回。
     事  實
一、己○○最近一次因賭博案件，經原審法院判處有期徒刑6 月
    確定，於民國95年9 月6 日易科罰金執行完畢；詎不知悔改
    ，又基於意圖營利而供給賭博場所及聚眾賭博之犯意，自民
    國96年12月15日起，於每日晚上10時起至翌日凌晨3 、4 時
    止，提供位在高雄市三民區○○○街433 號地下室之場所，
    以天九牌作為工具而聚集不特定之成年人在該處賭博財物，
    其方式為參與賭客4 人持牌，並輪流做莊，讓其餘賭客為閒
    家以現金下注，4 人各持4 張骨牌，由閒家與莊家比天九牌
    點數大小論輸贏，若押中則莊家賠付與押注金同額之金錢，
    若未押中則押注金歸莊家所有，己○○則由賭客贏取賭金中
    每新台幣1 萬元抽取300 元營利。己○○並以每日薪資1000
    元之代價，雇用與其有犯意聯絡之乙○○、丙○○在該處負
    責洗牌及收取抽頭金等工作；又以每日薪資1,000 元之代價
    ，雇用與其有犯聯絡之戊○○在該賭場擔任會計工作；又以
    每日薪資1,000 元之代價，雇用與其有犯意聯絡之丁○○、
    『許立明』（真實姓名年籍不詳，另行查辦）在該賭場內外
    以無線電對講機負責把風過濾賭客及開門等工作，另以每日
    薪資1,000 元代價，雇用與其有犯意聯絡之甲○○以不詳車
    號之車輛負責接受賭客。嗣於96年（原審及起訴書均誤載為
    95 年）12 月26日晚上11時45分許，適有賭客黃崑猛、張嘉
    富、黃秀華、謝青華、林秀梅、鄭朝田、高正偉、潘世璋、
    盧宗華、黃玉珠、邱顯棠、呂祐志、王總源、張聰標、林黃
    梅、陳秀珠、夏文燦、周建榮、劉富雲、許忠純、高文富、
    劉宏洋、吳富美、林只密、林秀太、林秀文、陳秋月、吳宗
    鴻、陳祝平、洪俊義、趙國龍、張鳳秋、盧孟涵、陳蔡秋梅
    、朱星雨、巫慧華、黃明經、鄭美幸等38人在上址以上開方
    式賭博財物時，為警當場查獲，並扣得如附表所示之賭具天
    九骨牌1 副、骰子108 顆、號碼牌1 包、無線電對講機2 支
    、籌碼15捆（面額共75萬元，每捆5 萬）、抽頭金2 萬2000
    元。
二、案經高雄市政府警察局三民第一分局報請台灣高雄地方法院
    檢察署檢察官偵查起訴。
     理  由
一、按「被告以外之人於審判外之陳述，雖不符前4 條之規定，
    而經當事人於審判程序同意作為證據，法院審酌該言詞陳述
    或書面陳述作成時之情況，認為適當者，亦得為證據」、「
    當事人、代理人或辯護人於法院調查證據時，知有第159 條
    第1 項不得為證據之情形，而未於言詞辯論終結前聲明異議
    者，視為有前項之同意」，刑事訴訟法第159 條之5 第1 、
    2 項分別定有明文，而上開規定之立法意旨在於傳聞證據未
    經當事人之反對詰問予以核實，原則上先予排除，惟若當事
    人已放棄詰問或未聲明異議，基於證據資料愈豐富，愈有助
    於真實發現之理念，且強化言詞辯論主義，法院自可承認該
    傳聞證據例外擁有證據能力。經查，證人即賭客黃崑猛等人
    於警詢中之陳述，雖均係被告以外之人於審判外之陳述，性
    質上屬傳聞證據，惟被告於本院審理中未就渠等證據能力聲
    明異議，而本院審酌上開言詞及書面陳述作成時之情況，亦
    查無其他不法之情狀，足認為得為本案之證據，依刑事訴訟
    法第159 條之5 之規定具有證據能力，合先敘明。
二、上揭事實，業據上訴人即被告己○○於原審審理中坦承不諱
    ，核與參與賭博之賭客黃崑猛、張嘉富、黃秀華、謝青華、
    林秀梅、鄭朝田、高正偉、潘世璋、盧宗華、黃玉珠、邱顯
    棠、呂祐志、王總源、張聰標、林黃梅、陳秀珠、夏文燦、
    周建榮、劉富雲、許忠純、高文富、劉宏洋、吳富美、林只
    密、林秀太、林秀文、陳秋月、吳宗鴻、陳祝平、洪俊義、
    趙國龍、張鳳秋、盧孟涵、陳蔡秋梅、朱星雨、巫慧華、黃
    明經、鄭美幸等人於警詢中陳述情節相符，並有賭具天九骨
    牌1 副、骰子108 顆、號碼牌1 包、無線電對講機2 支、籌
    碼15捆（面額共75萬元，每捆5 萬）、抽頭金2 萬2000元及
    現場照片36張附卷可稽，是其自白與事實相符，犯行足堪認
    定。
三、核被告己○○所為，係犯刑法第268 條前段之圖利供給賭場
    罪及同條後段之圖利聚眾賭博罪。被告己○○與其餘被告乙○○、丙○○、戊○○、丁○○、甲○○等人及不詳姓名年
    籍之成年人『許立明』間就上開犯行，有犯意聯絡及行為分
    擔，應為共同正犯。又立法者針對特定刑罰規範之構成要件
    ，已預設該犯罪行為之本質係持續實行之複數行為，具備反
    覆、延續之行為特徵，而將之總括或擬制為一個構成要件之
    集合犯行為，因其刑法評價上為構成要件之行為單數，認應
    僅成立一罪。則行為人基於概括之犯意，在密切接近之一定
    時、地持續實行之複次行為，倘依社會通念，於客觀上認為
    符合一個反覆、延續性之行為觀念者，於刑法評價上，即應
    僅成立一罪，學理上所稱「集合犯」之職業性、營業性或收
    集性等具有重複特質之犯罪均屬之，例如經營、從事業務、
    收集、販賣、製造、散布等行為概念者是（最高法院95年臺
    上字第1079號判決要旨參照）。本件被告己○○與其餘被告
    乙○○、丙○○、戊○○、丁○○、甲○○等人及不詳姓名
    年籍之成年人『許立明』等人自96年12月15日起至同年月26
    日經警查獲止，共同經營賭場，聚集不特定之人賭博，並藉
    此抽頭牟利，此種犯罪形態，本質上乃具有反覆、延續之特
    質，依社會通念，即應屬前揭學理上所稱具有營業性之重複
    特質之「集合犯」，應認僅成立一罪。被告己○○等人所犯
    圖利供給賭場、圖利聚眾賭博罪間，係基於一意圖營利聚眾
    賭博之犯意，達成其同一犯罪所為之各個舉動，應屬法律概
    念之一行為，其一行為觸犯上開二罪名，為想像競合犯，應
    依刑法第55條之規定，從一重之圖利聚眾賭博罪處斷。公訴
    人認應論以圖利供給賭博場所罪，尚有未洽。又被告己○○
    前因賭博案件，經法院判處有期徒刑6 月確定，於95年9 月
    6 日易科罰金執行完畢，有臺灣高等法院被告前案紀錄表在
    卷可憑，其於5 年內故意再犯有期徒刑以上之罪，各係累犯
    ，均應依刑法第47條第1 項規定加重其刑。
四、原審認被告己○○罪證明確，因而適用刑法第28條、第268
    條第1 項、第55條、第47條第1 項、第38條第1 項第2 款、
    第3 款、第3 項前段，刑法施行法第1 條之1 等規定，並審
    酌被告己○○有犯罪前科，素行不佳，竟不知悔悟，為謀私
    利而提供賭博場所聚眾賭博，助長投機風氣，其聚集之賭客
    高達38人，規模甚大，更係主犯，實不宜輕縱，惟念其犯後
    坦認犯行，態度尚可等一切情狀，量處有期徒刑10月。另敘
    明扣案如附表所示之天九骨牌1 副、骰子108 顆、號碼牌1
    包、無線電對講機2 支、籌碼15捆（面額共75萬元）各係被
    告己○○所有供犯罪所用之物；抽頭金2 萬2000元亦係共同
    被告己○○所有因犯罪所得之物，各應依刑法第38條第1 項
    第2 款、第3 款、第3 項前段規定宣告沒收。至公訴人認上
    開器具係在賭檯之財物應依同法第266 條第2 項宣告沒收，
    惟本件被告己○○等人係單純抽頭營利，並未有與賭客對賭
    之行為，所為尚與刑法第266 條第1 項普通賭博罪要件有間
    ，自無依同條第2 項規定沒收之餘地。核其認事用法，並無
    不當，量刑亦屬允當。被告己○○上訴意旨，指摘原判決量
    刑不當，為無理由，應予駁回。
五、被告己○○經合法傳喚，無正當理由不到庭，得不待其陳述
    逕行判決。
六、其餘被告乙○○、丙○○、戊○○、丁○○、甲○○等5人
    上訴本院後，業經撤回確定在案，爰不再贅述。
據上論斷，應依刑事訴訟法第368條、第371條，判決如主文。
本案經檢察官張其主到庭執行職務。
中    華    民    國    97    年    10    月    16    日
                  刑事第四庭    審判長法  官  蕭權閔
                                      法  官  李嘉興
                                      法  官  吳進寶
以上正本證明與原本無異。
不得上訴。
中    華    民    國    97    年    10    月    16    日
                                      書記官  林佳蓉
附錄本判決論罪科刑法條：
中華民國刑法第268 條（圖利供給賭場或聚眾賭博罪）
意圖營利，供給賭博場所或聚眾賭博者，處3 年以下有期徒刑，
得併科 3 千 元以下罰金。
附表
┌───────────────────┐
│應沒收物品                            │
├───────────────────┤
│賭具天九骨牌1副                       │
├───────────────────┤
│骰子108 顆                            │
├───────────────────┤
│號碼牌1 包                            │
├───────────────────┤
│籌碼15捆（每捆面額5 萬元，共75萬元）  │
├───────────────────┤
│抽頭金2 萬2000元                      │
├───────────────────┤
│無線電對講機2 支                      │
└───────────────────┘


司法院資訊處製作；財團法人民間司法改革基金會備份。
